臺灣高雄地方法院刑事判決　　　　　　　95年度訴字第4135號
　　公　訴　人　臺灣高雄地方法院檢察署檢察官
　　被　　　告　乙○○
　　　　　　　　　　　　（另案現於臺灣高雄第二監獄執行中
上列被告因毒品危害防制條例案件，經檢察官提起公訴（95年度
毒偵字第7450、6484號），被告經訊問後為有罪之陳述，本院合
議庭裁定由受命法官獨任進行簡式審判程序，並判決如下：
    主  文
乙○○施用第一級毒品，處有期徒刑柒月，扣案如附表一所示之
物沒收銷燬之；又施用第二級毒品，處有期徒刑月，扣案如附
表一編號2 所示之物沒收銷燬之。應執行有期徒刑玖月，扣案如
附表一所示之物沒收銷燬之。
    事實及理由
一、本件被告乙○○所犯係死刑、無期徒刑、最輕本刑為3 年以
    上有期徒刑以外之罪，其於準備程序中就被訴事實為有罪之
    陳述，經審判長告知簡式審判程序之旨，並聽取公訴人及被
    告之意見後，本院合議庭認宜進行簡式審判程序，依刑事訴
    訟法第273 條之1 第1 項規定，合議裁定由受命法官獨任進
    行簡式審判程序，合先敘明。
二、乙○○前因施用毒品案件，經本院94年度毒聲字第789 號裁
    定送觀察勒戒，甫於民國94年4 月27日因無繼續施用傾向出
    所。詎仍未戒除毒癮，明知海洛因、甲基安非他命為毒品危
    害防制條例第2 條第2 項第1 款、第2 款明定之第一級毒品
    、第二級毒品，不得施用或持有，仍於前述觀察勒戒執行完
    畢釋放後5 年內，復基於施用第一級毒品之犯意，於95年8
    月14日15、16時許，在不詳地點，將海洛因摻入香菸方式，
    施用海洛因1 次。另基於施用第二級毒品之犯意，於95年8
    月16日警詢採尿時回溯96小時內某時，在不詳地點，將甲基
    安非他命置入玻璃球內以火燒烤方式，施用甲基安非他命1
    次。嗣於95年8 月16日16時30分許，在高雄市○○區○○街
    1 巷3 弄15號3 樓（起訴書漏載3 樓）為警查獲，且經乙○
    ○同意採尿送驗始知上情，並扣得附表一所示之物。案經高
    雄市政府警察局少年警察隊報告臺灣高雄地方法院檢察署檢
    察官偵查起訴。
三、本件證據部分除補充：「高雄醫學大學附設中和紀念醫院檢
    驗報告4 紙」、「被告於本院準備程序及審判程序中之陳述
    」，餘均引用檢察官起訴書所載（如附件）。訊據被告對上
    揭事實坦承不諱，且其為警查獲時所採取之尿液，經送請高
    雄市立凱旋醫院檢驗結果，均呈嗎啡、甲基安非他命陽性反
    應，此有該醫院95年8 月28日濫用藥物尿液檢驗報告、姓名
    對照表附卷可查（見95年度毒偵字第7450號卷第33、警卷第
    21頁），另扣案如附表一編號1 所示殘渣袋，經送請高雄醫
    學大學附設中和紀念醫院檢驗，均呈海洛因陽性反應；扣案
    如附表一編號2 所示之塑膠鏟子，經送請高雄醫學大學附設
    中和紀念醫院檢驗，呈海洛因、甲基安非他命陽性反應，此
    分別有該醫院95年12月12日檢驗報告4 紙在卷可查（見本院
    卷第17至20頁），足認被告之自白與事實相符，本件事證明
    確，被告施用第一級毒品海洛因及第二級毒品甲基安非他命
    之事實，堪以認定。被告曾因施用毒品案件，經本院94年度
    毒聲字第789 號裁定送觀察勒戒，甫於94年4 月27日因無繼
    續施用傾向出所，其於觀察勒戒出所後5 年內再犯本案施用
    毒品罪，應依法論科。
四、按海洛因、甲基安非他命分別為毒品危害防制條例第2 條第
    2 項第1 款及第2 款所明定之第一級及第二級毒品，核被告
    所為，其施用海洛因之犯行，係犯同條例第10條第1 項之施
    用第一級毒品罪；其施用甲基安非他命之犯行，係犯同條例
    第10條第2 項之施用第二級毒品罪。被告持有海洛因及甲基
    安非他命後進而施用，其持有之低度行為，應為施用之高度
    行為吸收，均不另論罪。被告所犯上開2 罪間，犯意各別，
    構成要件互殊，應予分論併罰。茲審酌被告前因施用毒品案
    件，業經觀察勒戒，竟仍未戒除惡習，意志力顯然不足，非
    再次入監服刑不足以戒絕矯正，惟念其行為尚未害及他人，
    及其犯後坦承犯行，態度良好等一切情狀，酌情分別量處如
    主文所示之刑及定其應執行之刑，以示懲儆。
五、扣案如附表一編號1 所示之物，經送驗含有海洛因陽性反應
    ；扣案如附表一編號2 所示之物，經送驗含有海洛因、甲基
    安非他命陽性反應，前已敘明，而該等含有海洛因、甲基安
    非他命殘渣之扣案物因已難與海洛因、甲基安非他命析離，
    自應視為海洛因、甲基安非他命之一部分，爰依毒品危害防
    制條例第18條第1 項前段規定宣告沒收銷燬之。
據上論斷，應依刑事訴訟法第273 條之1 第1 項、第299 條第1
項前段、第310 條之2 、第454 條第2 項，毒品危害防制條例第
10條第1 項、第2 項、第18條第1 項前段，刑法第11條、第51條
第5 款，判決如主文。
本案經檢察官甲○○到庭執行職務。
中　　華　　民　　國　　96　　年　　2 　　月　　13　　日
                  刑事第二庭  法　官  何佩陵
以上正本證明與原本無異。
如不服本判決，應於判決送達後10日內，向本院提出上訴狀。
中　　華　　民　　國　　96　　年　　2 　　月　　13　　日
                              書記官  張家瑜
附錄本案所犯法條：
毒品危害防制條例第10條
施用第一級毒品者，處 6 月以上 5 年以下有期徒刑。
施用第二級毒品者，處 3 年以下有期徒刑。
附表一：
1、扣案含海洛因殘渣之殘渣袋3只
2、扣案含海洛因、甲基安非他命殘渣之塑膠鏟子1個
